臺灣板橋地方法院刑事判決　　　　　　　96年度訴字第1263號
公　訴　人　臺灣板橋地方法院檢察署檢察官
被　　　告　甲○○
上列被告因違反毒品危害防制條例案件，經檢察官提起公訴（96
年度毒偵字第1429號），本院改依簡式審判程序審理，判決如下
：
    主  文
甲○○施用第一級毒品，累犯，處有期徒刑壹年，扣案附於殘渣
袋肆只內之第一級毒品海洛因殘渣均沒收銷燬，殘渣袋外包裝肆
只、分裝杓壹支及針筒貳支均沒收。又施用第二級毒品，累犯，
處有期徒刑柒月。應執行有期徒刑壹年伍月，扣案附於殘渣袋肆
只內之第一級毒品海洛因殘渣均沒收銷燬，殘渣袋外包裝肆只、
分裝杓壹支及針筒貳支均沒收。
    事  實
一、甲○○前因施用毒品案件經本院裁定送觀察、勒戒後，於民
    國90年3 月16日因無繼續施用傾向執行完畢釋放，並經臺灣
    板橋地方法院檢察署檢察官於90年3 月29日以90年度偵緝字
    第243 號為不起訴處分確定；嗣又因施用第一級、第二級毒
    品案件，由臺灣板橋地方法院檢察署檢察官於92年11月17日
    以92年度毒偵緝字第475 號提起公訴並聲請強制戒治，經本
    院裁定令入戒治處所施以強制戒治，並以93年度訴字第126
    號判決分別判處有期徒刑7 月、4 月，應執行有期徒刑10月
    確定；其強制戒治部分，則於93年1 月9 日因法律修正出監
    ；復因施用第一級、第二級毒品案件，經本院以93年度訴字
    第1638號判決分別判處有期徒刑8 月、5 月，應執行有期徒
    刑1 年確定，上開二案接續執行，嗣於94年12月30日假釋付
    保護管束，迄至95年6 月27日假釋期滿未經撤銷，視為執行
    完畢（再犯本罪構成累犯）。詎仍不知悔改，於上揭強制戒
    治執行完畢釋放後5 年內，另分別基於施用第一級、第二級
    毒品之犯意，於96年2 月3 日某時，在其位於臺北縣三重市
    ○○○路120 巷18號1 樓住處，以將安非他命置入吸食器燒
    烤產生煙霧吸食之方式施用第二級毒品安非他命1 次；復於
    96 年2月6 日晚間7 時許，在上開住處，以將海洛因溶液置
    入針筒中注射於人體之方式施用第一級毒品海洛因1 次。嗣
    於96年2 月6 日晚間10時30分許，在上址住處為警查獲，並
    扣得被告所有用以施用第一級毒品海洛因之注射針筒2 支、
    海洛因殘渣袋4 個及分裝勺1 支。
二、案經臺北縣政府警察局三重分局報請臺灣板橋地方法院檢察
    署檢察官偵查起訴。本院於準備程序進行中，被告就被訴事
    實為有罪之陳述，經告知簡式審判程序之旨，並聽取公訴人
    、被告之意見後，由本院合議庭裁定由受命法官獨任進行簡
    式審判程序。
    理  由
一、訊據被告甲○○對於其前開施用第一級毒品海洛因、第二級
    毒品安非他命之犯行全部坦白承認，且其於96年2 月6 日經
    警採集尿液送驗結果，呈海洛因代謝物鴉片類嗎啡及安非他
    命類陽性反應等情，有台灣檢驗科技股份有限公司濫用藥物
    尿液檢驗報告（報告編號：CH/2007/20668） 、臺北縣政府
    警察局三重分局查獲毒品案件被移送者姓名、代碼對照表各
    1 份附卷可按（見95年度毒偵字第1429號卷第21、37頁）；
    此外，並有被告所有用以施用第一級毒品海洛因之注射針筒
    2 支、海洛因殘渣袋4 個及分裝勺1 支扣案可資佐證，自堪
    認被告前開自白應與事實相符。又被告有如事實欄所載之毒
    品執行前科，有臺灣高等法院被告前案紀錄表1 份附卷可按
    。是被告於觀察勒戒執行完畢釋放後5 年內，因另犯施用毒
    品案件經判決有罪確定，而再犯本件施用第一級、第二級毒
    品之罪，事證明確，其犯行堪予認定。
二、查海洛因、安非他命分別為毒品危害防制條例第2 條第2 項
    第1 款、第2 款所列之第一級、第二級毒品，不得非法持有
    、施用，是核被告甲○○所為係犯同條例第10條第1 項、第
    2 項之施用第一級毒品罪及施用第二級毒品罪。其於施用前
    後持有毒品之行為，應為其施用毒品之犯行所吸收，均不另
    論罪。再查，被告有如事實欄所示之論罪科刑執行前科，有
    卷附臺灣高等法院被告前案紀錄表1 份可按，其於受有期徒
    刑之執行完畢後，5 年內再故意犯本件有期徒刑以上之罪，
    均為累犯，應分別依法加重其刑。爰審酌被告前有多次毒品
    前科、素行不佳，不思戒除毒癮，改過自新，竟仍施用毒品
    ，危害自己身心健康，造成社會問題，所為殊非可取，惟其
    犯後尚知坦承犯行，態度良好等一切情狀，分別量處如主文
    所示之刑，並定其應執行刑，以資懲儆。至附於扣案殘渣袋
    4 只內之第一級毒品海洛因殘渣，應依前開條例第18條第1
    項前段之規定沒收銷燬；上開殘渣袋外包裝4 只、針筒2 支
    及分裝杓1 支為被告所有供犯本件施用第一級毒品罪所用之
    物，業據被告供明在卷，均應依刑法第38條第1 項第2 款規
    定沒收。
據上論斷，應依刑事訴訟法第273 條之1 第1 項、第299 條第1
項前段，毒品危害防制條例第10條第1 項、第2 項、第18條第1
項前段，刑法第11條前段、第47條第1 項、第51條第5 款、第38
條第1項第2款，判決如主文。
本案經檢察官朱俊銘到庭執行職務。
中　　華　　民　　國　　96　　年　　5 　　月　　31　　日
                  刑事第五庭    法　官  許映鈞
以上正本證明與原本無異
如不服本判決應於送達後10日內向本院提出上訴狀
                                書記官　范煥堂
中　　華　　民　　國　　96　　年　　5 　　月　　31　　日
附錄本案所犯法條全文
毒品危害防制條例第10條
施用第一級毒品者，處6月以上5年以下有期徒刑。
施用第二級毒品者，處3年以下有期徒刑。
